# 求助陈版 - 切实做好企业 2022 年报工作的通知

提问人：wx_5a60a720bf5b 时间：2023-01-03 11:14:
陈版好，
根据财会〔 2022 〕 32 号，《关于严格执行企业会计准则 切实做好企业 2022 年年报工作的通知》，企业应当按照固定资产准则、《企业会计准则第 6 号——无形资产》（财会〔 2006 〕 3号）等相关规定，在停工停产期间继续计提固定资产折旧和无形资产摊销，并根据用途计入相关资产的成本或当期损益。例如，企业因需求不足而停产或因事故而停工检修等，相关生产设备应当继续计提折旧，并计入营业成本。
是不是表明中国准则下，因需求不足而停产的机器设备折旧都应继计入营业成本？之前我看IPO案例中，很多都把这个作为非正常支出，计入管理费用或者营业外支出。该规定出来后，是不是应当作为会计政策变更处理？另外，国际准则下，产能不足下的未分配的固定费用好像是计入期间费用的，现在是否也有准则差异？

回答人：chenyiwei
根据该规定，生产设备在因需求不足而停产期间的折旧直接计入营业成本（不通过制造费用等科目过渡）。根据该通知的规定，这类情况应作为会计政策变更处理，采用追溯调整法进行衔接处理。（以往习惯一般是列入管理费用等）。

提问人：13605626593 时间：2023-01-09 17:21:
请问陈版，这个是不是意味着季节性停工，之前停工期间计入制造费用在开工期间摊销的金额，现在也要直接计入营业成本了

回答人：chenyiwei
我理解是。

提问人：vive82 时间：2023-01-10 20:55:
请教陈版，如果企业属于停工停产企业，产生的折旧费用也需要计入营业成本吗？

回答人：chenyiwei
按照文中的说法，生产设备和厂房在停工停产期间的折旧应该是计入营业成本。

提问人：vive82 时间：2023-01-11 11:45:
请教陈版，如果企业已经属于关停厂，永久性停工，没有收入产生，资产已经按照可变现净值计提减值，但是并未实际处置，对剩余部分继续计提折旧，这部分折旧需要列报在营业成本吗？这种情况会使得报表是有成本没有收入，是不是不合理？

回答人：chenyiwei
如果确定关停，即已不存在生产部门，则计入管理费用更合理。